【裁判字號】    95,易,955
【裁判日期】    950609
【裁判案由】    詐欺
【裁判全文】
臺灣臺北地方法院刑事判決               95年度易字第955號
公  訴  人  臺灣臺北地方法院檢察署檢察官
被      告  乙○○
                    （現於臺灣臺北監獄執行中）
上列被告因詐欺案件，經檢察官提起公訴（九十五年度偵字第七
六四八號），因被告於本院準備程序中就被訴事實為有罪之陳述
，經本院合議庭裁定進行簡式審判程序，判決如下：
    主  文
乙○○連續意圖為自己不法之所有，以詐術使人將本人之物交付
，累犯，處有期徒刑伍月，如易科罰金，以參佰元折算壹日。
    事  實
一、乙○○前因犯侵占罪、詐欺罪，而分別經本院以八十年度易
    字第六五三四號刑事判決判處有期徒刑七月、臺灣臺南地方
    法院以八十年度易字第二五二二號刑事判決判處有期徒刑一
    年，並均確定，上開二罪嗣經本院以八十二年度聲字第三二
    四號刑事裁定定其執行刑一年五月。乙○○又因犯偽造有價
    證券罪，經臺灣臺中地方法院以八十二年度訴字第一八八一
    號刑事判決判處有期徒刑四年，經上訴後，臺灣高等法院臺
    中分院以八十二年度上訴字第二五三七號刑事判決駁回上訴
    ，並於民國八十二年十月五日確定。上開二案合併執行，原
    應執行至八十七年五月八日期滿，嗣乙○○於八十三年十一
    月十一日假釋出監並付保護管束，因另於八十四年間之假釋
    期間內犯詐欺罪，經判刑有期徒刑三月確定（先經本院以八
    十四年易字第六０一九號刑事判決判處有期徒刑三月，上訴
    後，臺灣高等法院八十五年上易字第四０五七號刑事判決駁
    回上訴並經確定，嗣於八十五年十二月四日入監服刑，扣除
    羈押日數後，於八十六年一月二十二日縮刑期滿執行完畢出
    監），故遭撤銷假釋，並自八十六年八月二十日起執行殘刑
    ，原應執行至九十年六月十六日期滿，復於八十九年二月三
    日再次假釋出監並付保護管束，而於九十年六月十六日保護
    管束期滿假釋未經撤銷視為執行完畢。
二、詎乙○○不知悔改，竟意圖為自己不法所有之概括犯意，男
    扮女裝，自稱「劉瑋利」，以欲在臺北市○○路○段四八號
    十一樓開設「城市情報公司」為由，而連續於如附表所示之
    時間、地點，以如附表所示之詐騙方法向甲○○及丙○○行
    騙，致彼等陷於錯誤，以為乙○○有付款之真意，而分別交
    付如附表所示之財物。
三、案經甲○○、丙○○訴由臺北市政府警察局信義分局報請臺
    灣臺北地方法院檢察署檢察官偵查起訴。
    理  由
一、前揭事實，業據被告乙○○於本院審理時坦承不諱（見本院
    九十五年五月二十六日審判筆錄），並經告訴人甲○○、丙○○於本院審理時指訴明確（見本院九十五年五月二十六日
    審判筆錄），復有臺北市政府警察局忠孝西路派出所查訪紀
    錄表（見偵查卷第四○、四一頁）、臺北市政府營利事業登
    記證（見偵查卷第四二頁）等件附卷可證，足徵被告任意性
    自白核與事實相符。本件事證明確，被告犯行堪以認定，應
    依法論科。
二、核被告所為，係犯刑法第三百三十九條第一項之詐欺取財罪
    。被告先後二次犯行，時間緊接，所犯係構成要件相同之罪
    名，顯係基於概括犯意反覆為之，為連續犯，應依刑法第五
    十六條規定以一罪論，並加重其刑。查被告前因犯侵占罪、
    詐欺罪，分別經本院以八十年度易字第六五三四號刑事判決
    判處有期徒刑七月、臺灣臺南地方法院以八十年度易字第二
    五二二號刑事判決判處有期徒刑一年，並均確定，經本院以
    八十二年聲字第三二四號刑事裁定定其執行刑一年五月；又
    因犯偽造有價證券罪，經臺灣臺中地方法院以八十二年度訴
    字第一八八一號刑事判決判處有期徒刑四年，經上訴後，臺
    灣高等法院臺中分院以八十二年度上訴字第二五三七號刑事
    判決駁回上訴，並於八十二年十月五日確定；上開二案合併
    執行，原應執行至八十七年五月八日期滿，嗣於八十三年十
    一月十一日被告假釋出監並付保護管束，因另於八十四年間
    之假釋期間內犯詐欺罪，經判刑有期徒刑三月確定，故遭撤
    銷假釋，並自八十六年八月二十日起執行殘刑，原應執行至
    九十年六月十六日期滿，於八十九年二月三日再次假釋出監
    並付保護管束，而於九十年六月十六日保護管束期滿假釋未
    經撤銷視為執行完畢；其於五年內再犯本案有期徒刑以上之
    罪，係屬累犯，爰依刑法第四十七條規定遞加重其刑。爰審
    酌被告犯後坦承犯行，態度良好，暨其犯罪動機、目的、手
    段、所得財物，對被害人至今未為任何補償等一切情狀，量
    處如主文所示之刑，並諭知易科罰金之折算標準。
據上論斷，應依刑事訴訟法第二百七十三條之一第一項、第二百
九十九條第一項前段，刑法第五十六條、第三百三十九條第一項
、第四十七條、第四十一條第一項前段，罰金罰鍰提高標準條例
第一條前段、第二條，判決如主文。
本案經檢察官楊仲萍到庭執行職務。
中    華    民    國    95    年    6     月    9     日
                      臺灣臺北地方法院刑事第一庭
                            法  官  劉素如
以上正本證明與原本無異。
如不服本判決，應於判決送達後10日內向本院提出上訴狀（應抄
附繕本）。告訴人或被害人如對於本判決不服者，應具備理由請
求檢察官上訴，其上訴期間之計算係以檢察官收受判決正本之日
                            書記官  劉甄庭
中    華    民    國    95    年    6     月    9     日
附表：
┌──┬──────┬──────┬─────┬─────────────┐
│編號│  時   間   │  地   點   │ 被害人   │   詐騙方法及所得財物     │
├──┼──────┼──────┼─────┼─────────────┤
│ 一 │九十四年九月│臺北市○○街│ 甲○○   │被告男扮女裝，冒名為劉瑋利│
│    │二日十時許  │三一○號    │          │，以開設城市情報公司為由，│
│    │            │            │          │至臺北市○○街三一○號向李│
│    │            │            │          │元豐購買可樂娜牌冷氣一臺，│
│    │            │            │          │價值新臺幣（下同）三萬元，│
│    │            │            │          │並於詐得上開貨物後，拒不付│
│    │            │            │          │款，旋即於九十四年十月間轉│
│    │            │            │          │售他人。                  │
├──┼──────┼──────┼─────┼─────────────┤
│ 二 │九十四年九月│臺北市○○路│ 丙○○   │被告男扮女裝，冒名為劉瑋利│
│    │六日        │二段四八號十│          │，以開設城市情報公司為由，│
│    │            │一樓        │          │向丙○○購買百葉窗並請其至│
│    │            │            │          │被告位於上開基隆路之住處安│
│    │            │            │          │裝，貨款共計七千二百元，被│
│    │            │            │          │告並佯稱將於九十四年九月九│
│    │            │            │          │日支付現金，惟被告詐得上開│
│    │            │            │          │貨物後即拒不按時付款。    │
└──┴──────┴──────┴─────┴─────────────┘


司法院資訊處製作；財團法人民間司法改革基金會備份。
